---
title: "Estimativa amostral da quantidade de autorias de senadores em primeiro mandato"
author: "Rebeca Dantas"
date: "2022-09-03"
output: html_document
---

**Liberando os pacotes**
```{r}
library(tidyverse)
library(infer)
```


**Baixando as informações**
```{r}
senadores.novos<- readxl::read_excel("senadores em primeiro mandato.xlsx")
```

**Selecionando as informações necessárias e obtendo a estimativa**
```{r}
estimativa1<-senadores.novos%>%
  specify(response = AUTORIA)%>%
  generate(reps = 1000)%>%
  calculate(stat = "mean")
```

**Determinando o intervalo de confiança**
```{r}
percentile_ci<- estimativa1%>%
  get_confidence_interval(level = 0.95, type = "percentile")
```

**Visualizando**
```{r}
visualize(estimativa1)+
  shade_confidence_interval(endpoints = percentile_ci)
```

**Hipótese**

A proporção entre autoria e propostas aprovadas é menor que a média entre os senadores em primeiro mandato que compõe o bloco Resistência Democrática.

**Uma Dúvida**

Professor, como os nossos dados são de uma população, eu achei que uma estimativa intervalar não faria sentido. Ou devo considerar os senadores em primeiro mandato uma amostra de todos os senadores? Ou uma subpopulação, como os senhor comentou em sala? De qualquer forma, não posso dizer que eles são uma amostra representativa da população, certo?
